臺灣桃園地方法院刑事判決　　　　　 　 94年度訴字第1206號
公　訴　人　臺灣桃園地方法院檢察署檢察官
被　　　告　甲○○
指定辯護人　本院公設辯護人杜逸新
上列被告因違反毒品危害防制條例案件，經檢察官提起公訴（94
年度毒偵字第230 、312 、696 、1213、2457號），被告於準備
程序進行中，就被訴事實為有罪之陳述，本院告知其簡式審判程
序之旨，聽取當事人意見後，裁定由受命法官獨任依簡式審判程
序審理，檢察官復聲請改依協商程序而為判決，茲判決如下：
    主  文
甲○○連續施用第一級毒品，處有期徒刑壹年，扣案如附表壹所
示之物沒收銷燬；如附表貳編號二、編號三、編號四、編號五所
示之物沒收。又連續施用第二級毒品，處有期徒刑肆月，扣案如
附表貳編號一所示之物沒收。應執行有期徒刑壹年貳月，扣案如
附表壹所示之物沒收銷燬；如附表貳所示之物沒收。
    事實及理由
一、犯罪事實：甲○○前因施用毒品案件，經本院以91年度毒聲
    字第2235號裁定送觀察、勒戒後，因有繼續施用毒品傾向，
    再經本院以91年度毒聲字第2521號裁定令入戒治處所施以強
    制戒治，嗣戒治成效評定合格，無繼續戒治之必要，另由本
    院以92年度毒聲字第291 號裁定停止戒治，所餘期間付保護
    管束，惟其於保護管束期間，因違反保護管束應遵守事項情
    節重大，復經本院以92年度毒聲字第1912號裁定撤銷停止戒
    治，令入戒治處所施以強制戒治，甫於民國93年4 月24日強
    制戒治執行完畢釋放出所，並由臺灣桃園地方法院檢察署檢
    察官於93年5 月3 日以93年度戒毒偵字第103 號為不起訴處
    分在案。詎甲○○仍未悔改，於前次強制戒治執行完畢釋放
    後5 年內，基於施用第一級毒品海洛因之概括犯意，自民國
    93年6 月中旬某日某時起至94年7 月下旬某日某時止，在其
    桃園縣觀音鄉○○路721 號住處內，以將第一級毒品海洛因
    加水液化後置入注射針筒施打之方式，連續施用第一級毒品
    海洛因多次，平均1 日即施用1 次；另基於施用第二級毒品
    安非他命之概括犯意，自民國93年7 月間某日某時起至94年
    4 月間某日某時止，在其同上址之住處內，以將第二級毒品
    安非他命置入玻璃球內燒烤吸食之方式，連續施用第二級毒
    品安非他命多次，平均3 至4 日即施用1 次。嗣先後於如附
    表參所示之時間、地點為警查獲，並扣得如附表壹、附表貳
    所示之物（各次扣得物品如附表參「查獲物品」欄所示），
    因而查悉上情。
二、證據：
（一）被告甲○○於警詢、檢察官訊問及本院審理時之自白。
（二）桃園縣政府警察局中壢分局被採尿人姓名編號對照表（編
      號E-502）、 昭信科技顧問股份有限公司濫用藥物陽性檢
      體檢驗報告（檢體編號：E-502）； 桃園縣政府警察局大
      園分局被採尿人姓名編號對照表、檢體監管紀錄表（編號
      G-3470）、昭信科技顧問股份有限公司濫用藥物檢體檢驗
      報告（檢體編號：G-3470）；桃園縣政府警察局中壢分局
      檢體監管紀錄表（尿液檢體編號：E-902）、 臺灣尖端先
      進生技醫藥股份有限公司濫用藥物檢驗報告（尿液檢體編
      號E-902）； 桃園縣政府警察局大園分局被採尿人姓名編
      號對照表、檢體監管紀錄表（編號G-3535）、臺灣尖端先
      進生技醫藥股份有限公司濫用藥物檢驗報告（檢體編號：
      G-3535）；桃園縣政府警察局大園分局被採尿人姓名編號
      對照表、檢體監管紀錄表（編號G-3613）、臺灣尖端先進
      生技醫藥股份有限公司濫用藥物檢驗報告（檢體編號：G-
      3613）。
（三）扣案如附表壹、貳所示之物。
（四）法務部調查局調科壹字第000000000 、000000000 、0000
      00000、000000000 號鑑定通知書。
（五）臺灣桃園地方法院檢察署檢察官93年度戒毒偵字第103 號
      不起訴處分書、臺灣高等法院被告全國前案紀錄表。
三、被告就起訴書所載之犯罪事實已認罪，經本院指定公設辯護
    人協助其進行協商，當事人雙方於審判外達成如主文所示科
    刑之合意。經查，被告之自白，有上開證據足認屬實，並與
    本院認定之事實相符，審酌被告之犯罪行為主要係戕害自身
    ，並未直接積極損害他人之利益，且犯後坦承犯行，態度尚
    稱良好，暨其施用毒品之動機、目的、手段、施用毒品之次
    數及其素行等情狀，上開協商內容尚無不當之處，本案復查
    無刑事訴訟法第455 條之4 第1 項各款所列情形，檢察官聲
    請改依協商程序而為判決，本院爰不經言詞辯論，於協商合
    意範圍內為協商判決。
四、應適用之法條：刑事訴訟法第273 條之1 第1 項、第455 條
    之2 第1 項、第455 條之4 第2 項、第455 條之8 、第 454
    條第2 項，毒品危害防制條例第10條第1 項、第2 項、第18
    條第1 項前段，刑法第11條前段、第56條、第51條第5 款、
    第38條第1 項第2 款。
五、本判決除有刑事訴訟法第455 條之4 第1 項第1 款、第2 款
    、第4 款、第6 款、第7 款所定情形之一，或違反同條第 2
    項規定者外，不得上訴。
六、如有前述例外得上訴之情形，又不服本件判決，得自收受判
    決送達之日起10日內，向本院提出上訴書狀，上訴於第二審
    法院。
中　　華　　民　　國　　94　　年　　10　　月　　14　　日
                     刑事第十庭    法　官　許炎灶
以上正本證明與原本無異。
　　　　　　　　　　　　　　　     書記官　文巧雲
中　　華　　民　　國　　94　　年　　10　　月　　24　　日
附錄本案論罪科刑法條：毒品危害防制條例第10條。
施用第一級毒品者，處6 月以上5 年以下有期徒刑。
施用第二級毒品者，處3 年以下有期徒刑。
附表壹（應沒收銷燬之物：表列「查獲之第一級毒品」，包裝因
含微量第一級毒品且無法析離，併予沒收銷燬）：
┌────────────────────────────────────┐
│查獲之第一級毒品：                                                      │
├──┬─────┬──┬──┬─────────────────────┤
│編號│品　　　名│數量│單位│備                                      註│
├──┼─────┼──┼──┼─────────┬───────────┤
│一　│第一級毒品│1   │包　│量微無法稱重，空包│法務部調查局調科壹字第│
│    │海洛因    │    │    │裝重0.16公克      │000000000 號鑑定通知書│
├──┼─────┼──┼──┼─────────┼───────────┤
│二  │第一級毒品│1   │包  │驗餘淨重0.60公克，│法務部調查局調科壹字第│
│    │海洛因    │    │    │空包裝重0.22公克  │000000000 號鑑定通知書│
├──┼─────┼──┼──┼─────────┼───────────┤
│三  │第一級毒品│1   │包  │量微無法稱重，空包│法務部調查局調科壹字第│
│    │海洛因    │    │    │裝重0.38公克      │000000000 號鑑定通知書│
├──┼─────┼──┼──┼─────────┼───────────┤
│四  │第一級毒品│1   │包  │驗餘淨重0.09公克，│法務部調查局調科壹字第│
│    │海洛因    │    │    │空包裝重0.17公克  │000000000 號鑑定通知書│
└──┴─────┴──┴──┴─────────┴───────────┘
附表貳（應沒收之物：表列「查獲之供（非專供）施用第一、二
級毒品所用之物」）：
┌─────────────────────────────┐
│查獲之供（非專供）施用第一、二級毒品所用之物：            │
├──┬─────┬──┬──┬──────────────┤
│編號│品　　　名│數量│單位│備                        註│
├──┼─────┼──┼──┼──────────────┤
│一  │玻璃球    │2   │個  │供施用第二級毒品安非他命之用│
├──┼─────┼──┼──┼──────────────┤
│二  │注射針筒  │1   │支  │供施用第一級毒品海洛因之用  │
├──┼─────┼──┼──┼──────────────┤
│三  │生理食鹽水│1   │瓶  │供施用第一級毒品海洛因之用  │
├──┼─────┼──┼──┼──────────────┤
│四  │注射針筒  │3   │支  │供施用第一級毒品海洛因之用  │
├──┼─────┼──┼──┼──────────────┤
│五  │注射針筒  │1   │支  │供施用第一級毒品海洛因之用  │
└──┴─────┴──┴──┴──────────────┘
附表參：
┌──┬──────┬──────┬────────┐
│編號│查獲時間    │查獲地點    │查獲物品        │
├──┼──────┼──────┼────────┤
│一  │93年7 月29日│桃園縣觀音鄉│無              │
│    │下午4 時10分│塔腳村塔子腳│                │
│    │許          │36號        │                │
├──┼──────┼──────┼────────┤
│二  │93年11月26日│桃園縣觀音鄉│查獲如附表壹編號│
│    │下午1 時許  │廣大路721 號│一、附表貳編號一│
│    │            │住處內      │至三所示之物    │
├──┼──────┼──────┼────────┤
│三  │93年12月9 日│桃園縣新屋鄉│查獲如附表壹編號│
│    │晚間9 時許  │中山路296 號│二所示之物      │
│    │            │前          │                │
├──┼──────┼──────┼────────┤
│四  │94年1 月22日│桃園縣觀音鄉│查獲如附表壹編號│
│    │下午1 時許  │樹林村經建三│三、附表貳編號四│
│    │            │路旁        │所示之物        │
├──┼──────┼──────┼────────┤
│五  │94年4 月27日│桃園縣大園鄉│查獲如附表壹編號│
│    │上午8 時40分│國際路與民生│四、附表貳編號五│
│    │許          │路口        │所示之物        │
└──┴──────┴──────┴────────┘
